# 内保外贷业务现金流量表问题

提问人：23340025 时间：2016-08-17 22:47:42
请教一下~ 企业想购买境外企业的版权，需要支付美元，基于外汇管制企业无法兑换足够的美元以支付给境外，所以需要做内保外贷以支付此版权价款。 1.那么此时如何认定“内保”和“外贷”对应的现金流量归属于经营性还是筹资性呢： 内保外贷业务在把款项支付给境内担保银行时，所支付的内保外贷保证金的现金流量应当归属于"筹资活动的流出"还是"支付的其他与经营活动有关的现金"？ 收取境外银行发放的贷款时应当把此现金流算作“收到的其他与经营活动有关的现金”还是“筹资活动现金流入”？
2.另外~内保外贷的短期借款（外贷）是不是应当划分为质押借款？

回答人：chenyiwei
1 、内保外贷业务在把款项支付给境内担保银行时，所支付的内保外贷保证金的现金流量应当归属于"投资活动的流出"；收取境外银行发放的贷款时应当把此现金流算作“借款收到的现金”。 2 、内保外贷的短期借款（外贷）应当划分为质押借款。

提问人：zhs7403 时间：2016-08-18 10:41:26
陈老师,所支付的内保外贷保证金的现金流量作为筹资活动支付更合理? 因为内保的核心目的是为了外贷，而外贷是筹资活动。

回答人：chenyiwei
内保形成了一项不属于现金的定期存款，其本身并不构成负债，不影响资本结构，所以对内保还是作为投资活动更恰当。

提问人：nING_422 时间：2017-12-26 15:05:54
陈老师，那境内母公司为其境外子公司提供内保外贷业务所支付的保证金，作为其他货币资金-保证金还是银行存款-定期核算；其资金受限，是否不作为期末现金及现金等价物？

回答人：chenyiwei
其他货币资金。不属于现金及现金等价物。